Inventaris van het archief van E.N. van Kleffens over de jaren 1919-1983
Nationaal Archief, Den Haag
- Stukken van ambtelijke aard
  - Minister van Buitenlandse Zaken (1939-1946), 2.2
    - Stukken van bijzondere aard, 2.2.2
      - Werkzaamheden voortvloeiende uit zijn voormalig ministerschap, 2.2.2.12
        - Stukken betreffende de advisering aan het Kabinet der Koningin inzake de door prof. mr. I. Kisch, hoogleraar in de wijsbegeerte van het recht van de Universiteit van Amsterdam, geuite beschuldiging dat Koningin Wilhelmina geen mededogen zou hebben gehad met naar Nederland gevluchte Joden uit Nazi-Duitsland., 1969; 290; omslag
        - Stukken betreffende een door dr. Joh. de Vries, bewerker van de dagboeken van Ernst Heldring, gemaakte fout in deze uitgave inzake een persoonsverwisseling tussen Van Kleffens en zijn broer mr. A. van Kleffens, ambtenaar van het Ministerie van Economische Zaken., 1971; 291; omslag
        - Stukken betreffende zijn medewerking aan de uitgave van de "Documenten betreffende de buitenlandse politiek van Nederland in de periode 1919 - 1945"., 1971; 292; omslag
        - Stukken betreffende zijn medewerking aan de uitgave van de "Officiële bescheiden betreffende de Nederlands-Indonesische betrekkingen 1945 - 1950"., 1971, 1973 - 1974; 293; omslag
        - Briefwisseling met prof. dr. A.F. Manning naar aanleiding van zijn artikel "Het herstel van de diplomatieke betrekkingen tussen Nederland en het Vaticaan (1940 - 1944)", in het "Jaarboek van het Katholiek Documentatiecentrum 1972"., 1973; 294; omslag
        - Stukken betreffende de oprichting van een standbeeld van prof. P.S. Gerbrandy te Sneek., 1975-1977; 295; omslag
          E.N. van Kleffens was lid van het ere-comité en hield bij de onthulling op 14 oktober 1976 een toespraak en schreef voor "Anti-revolutionaire staatkunde", 49e jrg. nr. 12 (december 1976) het artikel 'Gerbrandy, minister te Londen'.
        - Ingekomen brief van de minister van Buitenlandse Zaken, M. van der Stoel, betreffende het streven van Frankrijk naar hegemonie in de Europese Gemeenschap, met toelichtende aantekening van zijn hand., 1976; 296; stuk
          In deze aantekening verwijst hij naar zijn 'Letter to the Editor', gepubliceerd in 'The Times' van 24 maart 1943 naar aanleiding van een soortgelijk Brits-Amerikaans streven.
  - Minister zonder portefeuille (1946-1947), 2.3
    - Stukken betreffende door prof. ir. W. Schermerhorn in het blad "Je Maintiendrai" van 12 juli 1946 geuite kritiek op het Nederlandse buitenlandse beleid., 297; omslag
    - Briefwisseling met de minister van Buitenlandse Zaken, mr. C.G.W.H. baron van Boetzelaer van Oosterhout., 1946-1947; 298; omslag
    - Verslag van een door dr. H.M. Hirschfeld met C.A. baron Bentinck naar de Britse zone in Duitsland op 20 maart 1947 gemaakte reis., 299; stuk
    - Stukken betreffende de kennisname van de tekst van de toespraak over vrije burgerluchtvaart van de directeur van de KLM, A. Plesman, gehouden tijdens de conferentie van de International Civil Aviation Organization (ICAO) in mei 1947 te Montreal., 300; omslag
    - Stukken, ontvangen en opgemaakt tijdens zijn verblijf in Nederland., 1947; 301; omslag
  - Ambassadeur te Washington (1947-1950), 2.4
    - Stukken van algemene aard, 2.4.1
      - Briefwisseling met de minister van Buitenlandse Zaken, mr. C.G.W.H. baron van Boetzelaer van Oosterhout., 1947-1948; 302; omslag
      - Ingekomen en minuten van uitgegane stukken (AB I A - AB I W))., 1947-1950; 303; pak
        Alfabetisch op naam van persoon of instantie geordend.
      - Stukken betreffende het behandelen, ingaan op en afwijzen van uitnodigingen door particulieren, overheids- en particuliere instanties., 1948-1949; 304; omslag
      - Briefwisseling met mr. J.H. van Roijen, onder meer lid van de Nederlandse delegatie van de Verenigde Naties en ambassadeur te Ottawa respectievelijk te Washington., 1948-1950; 305; omslag
      - Politieke rapporten, ingekomen bij het ministerie., 1949-1950; 306-308; 3 omslagen
        - Doelstellingen van de buitenlandse politiek van bondskanselier C. Adenauer, 1949, 306
        - Over het probleem van de herbewapening van Duitsland, 1949, 307
        - Toestand in Tsjecho-Slowakije, 1950, 308
    - Stukken van bijzondere aard, 2.4.2
      - Ambtshalve aangelegenheden, 2.4.2.1
        - Stukken betreffende de navraag bij de United Service to Holland of de mate van steun van de Amerikaanse bevolking in de vorm van hulpgoederen via de United Service geleden heeft onder de gebeurtenissen in Nederlandse-Indië., 1947; 309; omslag
        - Brief aan de minister van Financiën, waarin wordt uiteengezet dat in plaats van de door de minister opgestelde nota aan de Amerikaanse regering over de voortzetting van de Marshall-hulp de voorkeur gegeven wordt aan een nota van dr. H.M. Hirschfeld., 1947; 310; stuk
        - Stukken betreffende contacten met en lidmaatschap van verenigingen, stichtingen en clubs in de Verenigde Staten., 1947-1950; 311-317; 7 omslagen
          Alfabetisch op naam geordend.
          - Saint Nicholas Society te New York, 1947 - 1949, 311
          - University Club te New York, 1947 - 1949, 312
          - Holland Society of New York, 1947 - 1950, 313
            Bevat ook stukken over 1942 - 1947 van en aan voorganger dr. A. Loudon.
          - Nederlandse Club te New York, 1947 - 1950, 314
          - Netherlands Society of Philadelphia, 1947 - 1950, 315
          - Netherland-America Foundation te New York, 1948, 316
          - Netherlands Benevolent Society (Nederlandse Vereniging van Weldadigheid) te New York, 1948 - 1950, 317
        - Stukken betreffende de behandeling van verzoeken om hulp., 1947-1950; 318-322; 5 omslagen
          Alfabetisch op naam van persoon of categorie geordend.
          - Goris-Sauer, M.T. te Doetinchem (Foster Parents Plan), 1947, 318
          - Amerikaanse organisaties, 1947 - 1950, 319
          - Nieveen van Dijkum, H.F. (schrijversnaam Frans Armand) te Heemstede, met retroacta van 1944 - 1947, 1948, 320
          - Voskeuil, F.F. te Amsterdam, 1948, 321
          - Meulen, dr. J. ter, bibliothecaris van het Vredespaleis te Den Haag, 1950, 322
        - Stukken betreffende de medewerking aan de ontvangst van Amerikaanse bezoekers ter gelegenheid van de inauguratie van de Amerikaanse president H.S. Truman op 21 januari 1949., 1948; 323; omslag
        - Stukken betreffende de advisering inzake de aanvaarding door koningin Wilhelmina van een door het Smith College te Northhampton (Massachusetts) aangeboden eredoctoraat., 1948-1949; 324; omslag
        - Stukken betreffende de steunverlening aan de kandidatuur van dr. G.H. Slotemaker de Bruïne voor een koninklijke onderscheiding., 1948-1949; 325; omslag
        - Stukken betreffende de advisering van de minister van Oorlog inzake de handelwijze ten opzichte van een Nederlandse KNIL-officier, die zich ten opzichte van een Amerikaanse officier ongunstig heeft uitgelaten over de Hogere Krijgsschool te Den Haag., 1949; 326; omslag
        - Stukken betreffende de bijwoning op 1 februari 1950 van de opening van de tentoonstelling over Van Gogh in het Art Institute of Chicago., 1949-1950; 327; omslag
        - Stukken betreffende het bezoek van de minister van Buitenlandse Zaken, D.U. Stikker, op 27 februari-4 maart 1950 aan Washington., 328; omslag
      - Personeelszaken, 2.4.2.2
        - Stukken betreffende de salariëring van Nederlands overheidspersoneel in de Verenigde Staten., 1946-1949; 329-330; 2 omslagen
          - Salarisverhoging in verband met prijsstijgingen, 1946 - 1947, 329
          - Salaris Inpassings Commissie, die de salarissen vaststelt van de Nederlandse arbeidscontractanten bij Nederlandse regeringsinstellingen in de Verenigde Staten, 1948 - 1949, 330
        - Stukken betreffende een pleidooi van Van Kleffens bij de minister van Oorlog voor R. Roos, militair attaché bij de ambassade te Washington, vanwege een voorval met het War Department, alsmede betreffende een voorstel voor de opvolging van Roos., 1947-1948; 331; omslag
      - Verenigde Naties, 2.4.2.3
        - Brief aan H.J. Sioussat van het Columbia Broadcasting System (CBS) te New York, waarbij de ambassadeur in het geval van deelname aan de Nederlandse delegatie naar de Algemene Vergadering van de Verenigde Naties via een coast-to coast-radiouitzending zal spreken., 1947; 332; stuk
        - Stukken betreffende het toezicht op en advisering inzake sollicitaties naar functies bij de Verenigde Naties en overige instanties., 1947-1950; 333-334; 2 omslagen
          - Verenigde Naties, 1947 - 1950, 333
          - Overige organisaties, 1947 - 1950, 334
        - Stukken betreffende het overleg met de gezant te Mexico, C.J.H. Daubanton, voorzitter van de Nederlandse vertegenwoordiging in de 'Caraïbische Commissie', over mogelijke verbeteringen in de voorbereiding van commissievergaderingen door de Nederlandse delegatie., 1949; 335; omslag
        - Stukken betreffende het inwinnen van inlichtingen over een bezoek van een vertegenwoordigster van het United Nations International Children's Emergency Fund (UNICEF) aan de permanent vertegenwoordiger bij de Verenigde Naties, jhr. J.W.M. Snouck Hurgronje., 1949; 336; omslag
      - Officiële bezoeken, 2.4.2.4
        - Stukken betreffende twee bezoeken van prins Bernhard aan de Verenigde Staten van Amerika., 1949-1950; 337; omslag
        - Stukken betreffende de uitnodiging voor en het bezoek aan Rochester (staat New York) op 16 januari 1950., 1949-1950; 338; omslag
        - Stukken betreffende de medevoorbereiding van het bezoek van de minister van Wederopbouw en Volkshuisvesting, mr. J. in 't Veld, op 10-17 mei 1950 aan New York en Washington., 339; omslag
      - Nederlands-Indië, 2.4.2.5
        - Stukken betreffende het conflict met Indonesië, met bijgevoegde documentatie., 1946-1950, 1961 - 1962, 1966, 1969; 340; omslag
        - Blocnote met tussen hem en koningin Wilhelmina gewisselde notities ter uitwisseling van gedachten over onder andere Indië., 1947; 341; deel
        - Stukken betreffende de behandeling van aangelegenheden inzake achtereenvolgens Nederlands-Indië en Indonesië ('de Indonesische kwestie')., 1947-1950; 342-344; 1 pak, 1 omslag en 1 stuk
          - Correspondentie met diverse personen, 1947 - 1950, 342; pak
          - Correspondentie met dr. L.A. Ries, mededirecteur van de NV Wm H. Muller & Co te New York, over Nederlands-Indië en Indonesië, vanaf 1949 ook over andere kwesties, 1947 - 1950, 343
          - Notitie, op 3 augustus 1949 aan Dean Rusk aangeboden, betreffende financiële voorbesprekingen met het State Department inzake de komende Ronde Tafelconferentie met Indonesië, 1949, 344; stuk
        - Stukken betreffende aanvallen in de pers op zijn beleid, als minister en als ambassadeur, ten aanzien van Nederlandsch-Indië door jhr. J. Groeninx van Zoelen en prof. dr. F.C. Gerretson., 1949; 345; omslag
        - Verslagen van het gesprek dat hij en de minister van Buitenlandse Zaken, mr. D.U. Stikker, op 31 maart 1949 te Washington hadden met de minister van Buitenlandse Zaken van de Verenigde Staten, D. Acheson., 346; omslag
      - Overige aangelegenheden, 2.4.2.6
        - Stukken betreffende het doorgeven aan de minister van Buitenlandse Zaken, C.G.W.H. van Boetzelaer van Oosterhout, van de dankbetuiging van een moeder van een Amerikaanse militair voor de Nederlandse herdenking te Margraten van Amerikaanse gesneuvelde soldaten., 1947; 347; omslag
        - Stukken betreffende de vervanging door de ambassadeur van een aantal aan hem toebehoord hebbende, vernietigde certificaten van aandeel van de North American Trust., 1947-1948; 348; omslag
        - Stukken betreffende de behandeling van verzoeken van de Nederlandse functionarissen Douma en Bruinsma van het Internationaal Hof van Justitie om uitbetaling van tijdens de oorlog niet uitgekeerde salarissen., 1948; 349; omslag
        - Stukken betreffende het verslag van het gesprek op 1 november 1948 met de advocaat E.V. Saher te New York over het advocatencongres in Den Haag en de veroordeling van Weinreb., 350; omslag
        - Briefwisseling van G.L. Schlusen te Roermond en J.A. Ringers te 's-Gravenhage met Van Kleffens als voormalig minister van Buitenlandse Zaken over de hervattingen van besprekingen over grenscorrecties in verband met het mijndorp Vlodorp respectievelijk over de Eemsmond en de Bocht van Bentheim., 1948-1949; 351; pak
        - Correspondentie met dr. M.P.L. Steenberghe te Goirle, voorzitter van de Nederlandse vertegenwoordiging in de Nederlands-Belgische Commissie, die vraagstukken inzake waterwegen en havens bestudeert., 1949; 352; omslag
        - Stukken betreffende de postume uitreiking van het grootkruis in de Militaire Willemsorde aan wijlen president Franklin D. Roosevelt., 1949; 353; omslag
        - Stukken betreffende de dankbetuiging aan diverse personen voor de verlening van faciliteiten en toezending van publikaties en andere geschenken., 1949-1950; 354; omslag
        - Tekst van het verdrag tot oprichting van de Noord Atlantische Verdrags Organisatie (NAVO), fascimile, met bijlagen., 1949-1950, z.d; 355; omslag
        - Album met handtekeningen van hun vrienden in Washington, aangeboden aan hem en zijn echtgenote bij zijn afscheid als ambassadeur., 1950; 356; band
        - Lijst van 'dossiers van Van Kleffens' over de jaren 1939 - 1950, opgesteld aan het einde van zijn ambassadeurschap, met vermelding van verplaatsing of vernietiging van een aantal ervan., 357; stuk
  - Ambassadeur te Lissabon (1950-1956), 2.5
    - Stukken betreffende voorstellen tot wijzigingen van de bepalingen in de Grondwet ten aanzien van de buitenlandse betrekkingen., 1951-1952, 1955; 358; omslag
    - Briefwisseling met het Ministerie van Buitenlandse Zaken., 1951-1956; 359; omslag
    - Stukken betreffende de oorsprong van de Atlantische samenwerking en de Europese integratie tijdens en na de oorlog en zijn advisering aan de Advies-Commissie inzake de vestiging ener Europese Politieke Gemeenschap., 1952-1953; 360; omslag
    - Briefwisseling met Dag Hammarskjöld, secretaris-generaal van de Verenigde Naties, waarvan hij voor de geschiedschrijving kopieën aan diens broer Bo heeft opgestuurd., 1953-1955, 1964; 361; omslag
  - Voorzitter van de Algemene Vergadering van de Verenigde Naties (1954-1955), 2.6
    - Stukken betreffende zijn kandidatuur voor deze functie., 1951, 1953 - 1954; 362; omslag
      Het stuk van 1951 is een brief van Van Kleffens aan de minister van BuiZa over zijn kandidatuur als voorzitter van de Nederlandse delegatie naar de Algemene Vergadering van de Verenigde Naties.
    - Stukken betreffende de herdenking van het 10-jarig bestaan van het Handvest van de Verenigde Naties in San Francisco en in Genève, met retroacta., 1954-1955; 363; omslag
  - Permanent vertegenwoordiger bij de NAVO en de OEES te Parijs (1956-1958), 2.7
    - Briefwisseling met het Ministerie van Buitenlandse Zaken., 1957-1958; 364; omslag
    - Stukken betreffende zijn eervol ontslag uit de Buitenlandse Dienst., 1958; 365; omslag
  - Hoofd van de delegatie van de Hoge Autoriteit der EGKS te Londen (1958-1967), 2.8
    - Stukken betreffende zijn benoeming, zijn ambtelijke en financiële status en zijn ontslag., 1958-1967; 366; omslag
    - Rapporten aan leden en functionarissen van de Hoge Autoriteit, met bijlagen., 1958-1967; 367-368; 2 pakken
      - 1958-1962, 367
      - 1963-1967, 368
    - Stukken betreffende de Europese Gemeenschap voor Atoomenergie (EURATOM)., 1958-1967; 369; omslag
    - Briefwisseling met het Ministerie van Buitenlandse Zaken, leden van de Europese Commissie en buitenlandse diplomaten en parlementariërs., 1959-1967; 370; omslag
- Publicitaire activiteiten en historisch onderzoek
  Zie ook inv.nr. 274.
  - Stukken betreffende de dissertatie van Van Kleffens., 1919; 371-372; 1 omslag en 1 deel
    - Dissertatie "De internationaalrechtelijke betrekkingen tusschen Nederland en Japan (1605-heden)", 1919, 371; deel
    - Perscommentaren over de dissertatie "De internationale betrekkingen tusschen Nederland en Japan (1605-heden)", 1919, 372
  - Artikelen van Van Kleffens in kranten en tijdschriften betreffende de Staten-Generaal en de volkenbonden, de relatie van Nederland en Luxemburg en de conferentie te Washington, alsmede een recensie van het boek "De internationale betrekkingen tusschen Nederland en Venezuela" van K.H. Corporaal., 1921; 373; omslag
  - "The Rape of the Netherlands", met een door de illegaliteit verspreide Nederlandse vertaling., 1940-1941; 374; omslag
  - Kaartsysteem houdende gegevens verzameld voor een nooit verschenen publicatie over Sint Bonifacius, met bijlagen., 1943 en z.d.; 375; kaartsysteem
  - "Opera Omnia", teksten van redevoeringen, artikelen en vraaggesprekken, met bijlagen., 1946-1969 en z.d.; 376-381; 6 pakken
    Zie voor een inhoudsopgave over 1946-1966 voorin inv.nr. 376.
    - 1946-1950, 376
    - 1952-1954, 377
    - 1955-1956, 378
    - 1957-1961, 379
    - 1962-1965, 380
    - 1966, 1968 - 1969 en z.d, 381
  - "Sovereignty in International Law", gebundelde teksten van door hem gehouden voordrachten voor de Academie voor Internationaal Recht te 's-Gravenhage, met bijlagen., 1952-1953; 382; pak
    Met een vertaling in het Frans en de epiloog in het Spaans.
  - "Over zes brieven van Hugo de Groot", tekst van een door hem op 14 november 1960 gehouden voordracht voor de Koninklijke Nederlandse Academie van Wetenschappen, afdeling Letterkunde, met stukken over de totstandkoming van dit werk en ingekomen reacties als bijlagen., 1957-1963; 383; pak
  - "Hispanic Law until the end of the Middle Ages", met stukken over de totstandkoming van dit werk en ingekomen reacties en persrecensies na verschijning als bijlagen., 1967-1970; 384; pak
  - Stukken betreffende de doelstellingen van de Haagse Academie van Internationaal Recht, met opgave van de leden, voordracht voor het toekennen van de Nobelprijs en tekst van herdenkingsartikelen ter gelegenheid van het 50-jarig bestaan, waaronder een bijdrage van Van Kleffens., 1969, 1972 - 1973; 385; omslag
  - Krantenartikel uit "The Times" van woensdag 13 juli 1977 inzake de beslissing van de regering over de definitieve verblijfplaats van The Blenheim papers., 386; stuk
  - Tekst van de eerste twee hoofdstukken van zijn memoires "Belevenissen", met ingekomen reacties van personen, aan wie de boekuitgave is toegezonden en persrecensies., 1980-1984; 387-388; 2 pakken
    - 'Belevenissen I', 1980 - 1981, 387
    - 'Belevenissen II'; reacties, 1983 - 1984, 388
      Alleen reacties van personen en persrecensies.
- Documentatie
  - Stukken betreffende koning-stadhouder Willem III en een aan koningin Wilhelmina door Jean Rameau opgedragen gedicht., 1979, z.d.; 389; omslag
  - Stukken betreffende Nederlands-Belgische betrekkingen op het gebied van waterverbindingen inzake de verbetering van de Rijnvaart in 1922, een op 31 oktober 1936 vastgestelde regeling voor de wateraftappingen van de Maas en het Verdrag van de nieuwe Schelde-Rijnverbinding van 13 mei 1963., 1922, 1963, 1975, z.d.; 390; omslag
- Gedeponeerde archief van mevrouw M.H. van Kleffens-Horstmann (1912-1993)
  - Verslag van de belevenissen van haar en haar echtgenoot sinds hun vlucht naar Engeland op 10 mei 1940, met correcties en aanvullingen in haar hand en die van haar man., 1941; 391; stuk
    In het Engels.
  - Dagboeken, met bijlagen., 1942-1993; 392-422; 31 delen
    - 1942 dec. 31 - 1943 juni 21, 392
    - 1943 juni 22 - 1944 juli 5, 393
    - 1944 juli 6 - 1945 juni 17, 394
    - 1945 juni 18 - 1946 mei 30, 395
    - 1946 mei 31 - 1947 juni 23, 396
    - 1947 juni 24 - 1948 mei 15, 397
    - 1948 mei 16 - 1949 feb. 19, 398
    - 1949 feb. 20 - 1949 sep. 22, 399
    - 1949 sep. 23 - 1950 mrt. 10, 400
    - 1950 mrt. 11 - 1950 dec. 19, 401
    - 1950 dec. 20 - 1952 juni 29, 402
    - 1952 juni 30 - 1953 jan. 24, 403
    - 1953 jan. 25 - 1954 mrt. 26, 404
    - 1954 mrt. 27 - 1955 mrt. 8, 405
    - 1955 mrt. 9 - 1956 mrt. 16, 406
    - 1956 mrt. 17 - 1957 jan. 15, 407
    - 1957 jan. - 1957 juli 29, 408
    - 1957 juli 30 - 1958 juli 2, 409
    - 1958 juli 3 - 1959 mei 9, 410
    - 1959 mei 10 - 1960 mei 15, 411
    - 1960 mei 16 - 1960 dec. 21, 412
    - 1960 dec. 21 - 1961 dec. 27, 413
    - 1961 dec. 28 - 1963 feb. 28, 414
    - 1963 mrt. 1 - 1964 jan. 19, 415
    - 1964 jan. 21 - 1965 okt. 30, 416
    - 1965 nov. 1 - 1967 apr. 16, 417
    - 1967 apr. 17 - 1970 jan. 31, 418
    - 1970 mrt. 8 - 1977 mrt. 1, 419
    - 1977 apr. 8 - 1983 jan. 29, 420
    - 1983 mrt. 6 - 1987 mei 31, 421
    - 1987 aug. 13 - 1993 juli 7, 422
  - "Commonplace Book", gedichten, citaten uit de Nederlandse en buitenlandse literatuur en knipsels, door haar verzameld en overgeschreven., 1967, 1983, 1986 - 1987 en z.d.; 423; deel
  - Stukken betreffende de vernoeming van de grote vergaderzaal in het Ministerie van Buitenlandse Zaken in Den Haag naar wijlen haar echtgenoot., 1983-1985; 424; omslag
- Aanwinst 2009
  - Ingekomen brieven en telegrammen met gelukwensen t.g.v. de 70e verjaardag van Van Kleffens, 1964 november; 425
  - Portretfoto's (gemaakt op 88-jarige leeftijd), 1982; 426
  - Fotoreproductie van een portretschilderij, 427
  - Stukken betreffende kiritsche kanttekeningen door Van Kleffens gemaakt over de publicatie "Neutraal" van prof. L. de Jong en diens academievoordracht speciaal over de houding en optreden van Nederlandse ministers tijdens de z.g. neutraliteitsperiode, 1969; 428; 1 omslag
  - Ingekomen telegrammen van koningin Juliana en prins Bernhard met dankzegging voor zijn steunbetuiging aan prins Bernhard i.v.m. de Lockheed-affaire, 1976; 429
  - Bladmuziek, gedrukt en handgeschreven, 430
    "Muziek voor dorpsharmonie Almoçagem"
  - Notitie betreffende St. Bonifacius borduursel, 431
  - Trouwboekje van Eelco van Kleffens en Margaret Helen Horstman, 1935; 432
  - Brief aan zijn ouders, geschreven op 11-jarige leeftijd, 1906 april 17; 433
  - Briefwisseling tussen Van Kleffens en zijn echtgenote Margaret Horstmann, 1934-1938, 1942-1945; 434-441
    - 1934 maart 18- april 21, 434
    - 1934 april 22 - mei 30, 435
    - 1934 juni 2 - juli 9, 436
    - 1934 juli 11 - december 14, 437
    - 1935, 438
    - 1936-1937, 439
    - 1938, 440
    - 1942-1945, 441
  - Brieven van Van Kleffens aan zijn echtgenote Margaret Horstmann, 1946-1983; 442-448
    Volgens een notitie van mevr. Van Kleffens zijn haar brieven verloren gegaan of om onduidelijke redenen verdwenen
    - 1946-1954, 442
    - 1955-1957, 443
    - 1958-1959, 444
      Bevat ook enkele brieven van Leopold Ries te New York
    - 1960-1961, 445
      Bevat een brief van Leopold Ries te New York aan Van Kleffens t.g.v. zijn verjaardag
    - 1962-1969, 446
    - 1970-1975, 447
    - 1976-1983, 448
      Laatste brief is van Margaret Van Kleffens-Horstmann aan haar echtgenoot